---
title: "第五单元调用接口"
author: "柴王珩 2023201563"
date: "2025-11-27"
output: html_document
---

```{r setup, include=FALSE}
knitr::opts_chunk$set(echo = TRUE)
```

#普通卡方列联表的独立性检验

```{r}
blood<-matrix(c(98,38,289,67,41,262,13,8,57,18,12,30),nrow=4,byrow = TRUE)
chisq.test(blood)
```

#卡方齐性检验
如果概率相同，频数应该和理论期望接近，可以根据原假设推导理论期望，得到统计量与普通的列联表是一致的
```{r}
jane<-matrix(c(147,186,101,83,25,26,11,29,32,39,15,15,94,105,37,22,59,74,28,43,18,10,10,4),nrow=6,byrow=TRUE)
chisq.test(jane)
```

#Fisher精确性检验

有小于5的单元格，期望频数过少，会出警告信息
```{r}
medcine<-matrix(c(8,2,7,23),nrow=2,byrow=TRUE)
fisher.test(medcine)
```

非2*2也可以由一个单元格确定，可以写出单元格与行和列和的矩阵方程，反解
```{r}
data<-matrix(c(1,1,0,1,8,0,0,1,1,1,0,1,1,0,0,0,7,1),nrow=3,byrow = TRUE)
fisher.test(data)
```


#mantel-haenszel检验
```{r}
HA<-matrix(c(50,92,15,90),2)
HB<-matrix(c(47,5,135,60),2)
m<-c(HA,HB)
x<-array(m,c(2,2,2))#创建三维数组，2行2列2层，刚好把HA，HB排成三维数组
mantelhaen.test(x)
```

#Ridit检验法

```{r}
# 数据
data <- data.frame(
  总数=c(539,132,59,54,10,6),
  基本痊愈=c(194,9,20,4,4,1),
  显效=c(134,38,13,12,2,3),
  有效=c(182,73,20,33,3,0),
  无效=c(28,11,6,5,1,2),
  恶化=c(1,0,0,0,0,0),
  死亡=c(0,1,0,0,0,0)
)
rownames(data) <- c("A1","A2","A3","A4","A5","A6")

ridit_test <- function(df){
  # df：第一列为总数，其余为等级
  
  O_total <- sum(df$总数)      
  O_levels <- colSums(df[,-1]) 
  
  # Ridit levels
  H <- O_levels / 2
  C <- c(0, cumsum(O_levels)[-length(O_levels)])
  R_levels <- (H + C) / O_total
  
  # 各组 ridit
  R_group <- numeric(nrow(df))
  for(i in 1:nrow(df)){
    obs <- as.numeric(df[i,-1])
    R_group[i] <- sum(obs * R_levels) / df$总数[i]
  }
  
  # 置信区间
  se <- 1 / sqrt(3 * df$总数)
  lower <- R_group - se
  upper <- R_group + se
  

  # ---------------------------
  # W = 12 * Σ O_i (R_i - 0.5)^2
  Oi <- df$总数
  W <- 12 * sum(Oi * (R_group - 0.5)^2)
  
  df_chi <- nrow(df) - 1
  p_value <- 1 - pchisq(W, df_chi)
  
  result <- list(
    scores = data.frame(
      Ridit = R_group,
      Lower = lower,
      Upper = upper,
      row.names = rownames(df)
    ),
    test = list(
      statistic = W,
      df = df_chi,
      p_value = p_value,
      formula = "W = 12 * Σ O_i (R_i - 0.5)^2",
      method = "Ridit W-test (large sample)"
    )
  )
  
  return(result)
}


out <- ridit_test(data)
out$scores
out$test

```

示例调用，三组四等级数据
```{r}
test_data <- data.frame(
  总数 = c(50, 30, 20),
  等级1 = c(10, 5, 2),
  等级2 = c(15, 10, 6),
  等级3 = c(20, 10, 8),
  等级4 = c(5, 5, 4)
)
rownames(test_data) <- c("G1", "G2", "G3")

ridit_test(test_data)

```


#泊松回归模型调用示例
```{r}
############################################################
# 脚本 1：泊松回归（Poisson Regression）
############################################################

britdoc <- data.frame(
  agecat = rep(1:5, each=2),
  smoke = rep(c(1,0), times=5),
  deaths = c(32,2,
             104,12,
             206,28,
             186,28,
             102,31),
  personyears = c(52407,18790,
                  43248,10673,
                  28612,5710,
                  12663,2585,
                  5317,1462)
)

britdoc$agesq <- britdoc$agecat^2
britdoc$smkage <- britdoc$smoke * britdoc$agecat

# -------------------------------------------------
# 模型（与课本完全一致）
# -------------------------------------------------
res.britdoc = glm(
  deaths ~ agecat + agesq + smoke + smkage +
    offset(log(personyears)),
  family = poisson,
  data = britdoc
)
#注意，这里建模的是死亡率，死亡人数等于当年人数*exp(log 泊松的一堆变量)，所以log(personyears)固定为1

summary(res.britdoc)

# -------------------------------------------------
# Pearon 残差、偏差等诊断（与课本一致）
# -------------------------------------------------
fit_p = fitted.values(res.britdoc)
pearsonresid = (britdoc$deaths - fit_p)/sqrt(fit_p)
chisq = sum(pearsonresid^2)

devres = sign(britdoc$deaths - fit_p) *
  sqrt(2*(britdoc$deaths*log(britdoc$deaths/fit_p) -
          (britdoc$deaths-fit_p)))

deviance = sum(devres^2)

chisq
deviance

```

泊松模板
```{r}
# =====================
# 0. 载入你的数据
# =====================
yourdata <- read.csv("yourfile.csv")   # 或自己创建数据框
britdoc <- data.frame(
  agecat = rep(1:5, each=2),
  smoke = rep(c(1,0), times=5),
  deaths = c(32,2,
             104,12,
             206,28,
             186,28,
             102,31),
  personyears = c(52407,18790,
                  43248,10673,
                  28612,5710,
                  12663,2585,
                  5317,1462)
)

# =====================
# 1. 创建可能需要的变量
# =====================
# 连续变量的平方项
yourdata$x2_sq <- yourdata$x2^2    

# 分组变量（如果需要）
# yourdata$group <- factor(yourdata$group)


# =====================
# 2. 建立 Poisson 回归模型
# =====================
fit <- glm(
  y ~ x1 + x2 + x2_sq + x3 + 
    offset(log(exposure)),
  family = poisson,
  data = yourdata
)

summary(fit)


# =====================
# 3. 计算拟合值、Pearson 残差、偏差
# =====================
fit_p <- fitted.values(fit)

pearson_resid <- (yourdata$y - fit_p) / sqrt(fit_p)
chisq <- sum(pearson_resid^2)

devres <- sign(yourdata$y - fit_p) *
  sqrt(2 * (yourdata$y * log(yourdata$y / fit_p) -
            (yourdata$y - fit_p)))

D <- sum(devres^2)

chisq
D

```

#对数线性模型调用示例

##二维列联表对数线性模型
```{r}
# ============================================
# 二维列联表对数线性模型独立性检验
# ============================================

# 1. 创建2×2列联表
# 方法1：直接输入矩阵
data_2d <- matrix(c(55, 45, 58, 41), 
                  nrow = 2, 
                  byrow = TRUE,
                  dimnames = list(
                    性别 = c("男", "女"),
                    近视 = c("是", "否")
                  ))

print("二维列联表数据：")
print(data_2d)

# 方法2：从数据框创建（如果是原始数据）
# df <- data.frame(性别 = c(rep("男",100), rep("女",99)),
#                  近视 = c(rep("是",55), rep("否",45), 
#                          rep("是",58), rep("否",41)))
# data_2d <- table(df$性别, df$近视)

# 2. 定义检验函数（与三维类似）
f_2d <- function(x) {
  df <- x$df
  lrt <- x$lrt
  p_lrt <- 1 - pchisq(lrt, df)
  Q <- x$pear
  p_pear <- 1 - pchisq(Q, df)
  
  if (p_lrt < 0.05 | p_pear < 0.05) {
    conclusion <- "拒绝独立（相关）"
  } else {
    conclusion <- "接受独立"
  }
  
  list(
    自由度 = df,
    似然比统计量_G2 = round(lrt, 4),
    似然比p值 = round(p_lrt, 4),
    Pearson统计量_Q = round(Q, 4),
    Pearson_p值 = round(p_pear, 4),
    结论 = conclusion
  )
}

# 3. 检验独立性
cat("\n============== 二维列联表独立性检验 ==============\n")

# (1) 独立模型 (X, Y)
cat("\n1. 独立模型 (X, Y)：性别与近视独立\n")
m_indep <- loglin(data_2d, list(1, 2), fit = TRUE, param = TRUE)
# list(1, 2)含义：
# 保留：第1个变量（性别）的主效应，第2个变量（近视）的主效应
# 去掉：性别×近视的交互项
# 假设：P(性别,近视) = P(性别) × P(近视)
print(f_2d(m_indep))

# (2) 饱和模型 (XY)
cat("\n2. 饱和模型 (XY)：包含交互项，完美拟合\n")
m_sat <- loglin(data_2d, list(c(1, 2)), fit = TRUE, param = TRUE)
# list(c(1,2))含义：
# 保留：性别×近视的交互项
# 自动包含：性别主效应，近视主效应
# 假设：无任何独立性假设
print(f_2d(m_sat))

```

##三维列联表对数线性模型
```{r}
# 1. 数据输入
# --------------------------------------------------
#matrix不写byrow默认是按列排的

# 方法1：按书中方法（两个矩阵合并）
A <- matrix(c(55, 58, 66, 85, 66, 50), nrow = 2)  # 近视数据
B <- matrix(c(45, 41, 87, 70, 41, 39), nrow = 2)  # 不近视数据

# 创建三维数组
a <- array(c(A, B), dim = c(2, 3, 2))

# 方法2：更直观的方式
a2 <- array(c(
  55, 58,  # 甲校近视（男，女）
  66, 85,  # 乙校近视（男，女）
  66, 50,  # 丙校近视（男，女）
  45, 41,  # 甲校不近视（男，女）
  87, 70,  # 乙校不近视（男，女）
  41, 39   # 丙校不近视（男，女）
), dim = c(2, 3, 2))

# 添加维度标签
dimnames(a) <- list(
  gender = c("男", "女"),
  school = c("甲", "乙", "丙"),
  vision = c("近视", "不近视")
)

#dim = c(行数, 列数, 层数) = c(2, 2, 2)

# 检查数据
print("三维列联表数据：")
print(a)

# 2. 定义检验函数
# --------------------------------------------------
# 该函数计算模型的拟合优度检验结果
f <- function(x) {
  df <- x$df                    # 自由度
  lrt <- x$lrt                  # 似然比检验统计量 G²
  p_lrt <- 1 - pchisq(lrt, df)  # 似然比检验的p值
  Q <- x$pear                   # Pearson 卡方统计量
  p_pear <- 1 - pchisq(Q, df)   # Pearson 检验的p值
  
  # 在显著性水平α=0.10下判断
  if (p_lrt < 0.10 | p_pear < 0.10) {
    conclusion <- "不独立"
  } else {
    conclusion <- "独立"
  }
  
  list(
    自由度 = df,
    似然比统计量 = round(lrt, 4),
    似然比p值 = round(p_lrt, 4),
    Pearson统计量 = round(Q, 4),
    Pearson_p值 = round(p_pear, 4),
    结论 = conclusion
  )
}

# 3. 检验各种独立性假设
# --------------------------------------------------
# 注意：在loglin函数中，list()指定模型中要包含的边际表
# 例如list(c(1,2), 3)表示模型包含(1,2)的边际表和(3)的边际表

cat("\n============== 各种独立性假设检验 ==============\n")

# (1) 完全独立模型 (X, Y, Z)
cat("\n1. 完全独立模型 (X, Y, Z)：三变量互相独立\n")
m1 <- loglin(a, list(1, 2, 3), fit = TRUE, param = TRUE)
# list(1, 2, 3) 含义：
# 保留：X主效应，Y主效应，Z主效应
# 去掉：XY交互，XZ交互，YZ交互，XYZ三阶交互
# 对应独立性：X⊥Y⊥Z
print(f(m1))

# (2) X独立于(Y,Z) [X, YZ]
cat("\n2. 联合独立模型 (X, YZ)：X独立于(Y,Z)\n")
m2 <- loglin(a, list(1, c(2, 3)), fit = TRUE, param = TRUE)
# list(1, c(2, 3)) 含义：
# 保留：X主效应，YZ交互项
# 自动包含：Y主效应，Z主效应（层次性原则）
# 去掉：XY交互，XZ交互，XYZ三阶交互
# 对应独立性：X⊥(Y,Z)（X独立于Y和Z的联合）
print(f(m2))

# (3) Y独立于(X,Z) [Y, XZ]
cat("\n3. 联合独立模型 (Y, XZ)：Y独立于(X,Z)\n")
m3 <- loglin(a, list(2, c(1, 3)), fit = TRUE, param = TRUE)
# list(2, c(1, 3)) 含义：
# 保留：Y主效应，XZ交互项
# 自动包含：X主效应，Z主效应
# 去掉：XY交互，YZ交互，XYZ三阶交互
# 对应独立性：Y⊥(X,Z)（Y独立于X和Z的联合）
print(f(m3))

# (4) Z独立于(X,Y) [Z, XY]
cat("\n4. 联合独立模型 (Z, XY)：Z独立于(X,Y)\n")
m4 <- loglin(a, list(3, c(1, 2)), fit = TRUE, param = TRUE)
# list(3, c(1, 2)) 含义：
# 保留：Z主效应，XY交互项
# 自动包含：X主效应，Y主效应
# 去掉：XZ交互，YZ交互，XYZ三阶交互
# 对应独立性：Z⊥(X,Y)（Z独立于X和Y的联合）
print(f(m4))

# (5) 条件独立模型：给定Z，X与Y独立 [XZ, YZ]
cat("\n5. 条件独立模型 (XZ, YZ)：给定Z，X与Y独立\n")
m5 <- loglin(a, list(c(1, 3), c(2, 3)), fit = TRUE, param = TRUE)
# list(c(1, 3), c(2, 3)) 含义：
# 保留：XZ交互项，YZ交互项
# 自动包含：X主效应，Y主效应，Z主效应
# 去掉：XY交互，XYZ三阶交互
# 对应独立性：X⊥Y|Z（给定Z时，X与Y独立）
print(f(m5))

# (6) 条件独立模型：给定Y，X与Z独立 [XY, YZ]
cat("\n6. 条件独立模型 (XY, YZ)：给定Y，X与Z独立\n")
m6 <- loglin(a, list(c(1, 2), c(2, 3)), fit = TRUE, param = TRUE)
# list(c(1, 2), c(2, 3)) 含义：
# 保留：XY交互项，YZ交互项
# 自动包含：X主效应，Y主效应，Z主效应
# 去掉：XZ交互，XYZ三阶交互
# 对应独立性：X⊥Z|Y（给定Y时，X与Z独立）
print(f(m6))

# (7) 条件独立模型：给定X，Y与Z独立 [XY, XZ]
cat("\n7. 条件独立模型 (XY, XZ)：给定X，Y与Z独立\n")
m7 <- loglin(a, list(c(1, 2), c(1, 3)), fit = TRUE, param = TRUE)
# list(c(1, 2), c(1, 3)) 含义：
# 保留：XY交互项，XZ交互项
# 自动包含：X主效应，Y主效应，Z主效应
# 去掉：YZ交互，XYZ三阶交互
# 对应独立性：Y⊥Z|X（给定X时，Y与Z独立）
print(f(m7))

# (8) 无三阶交互模型 (XY, XZ, YZ)
cat("\n8. 无三阶交互模型 (XY, XZ, YZ)：所有两两交互存在，无三阶交互\n")
m8 <- loglin(a, list(c(1, 2), c(1, 3), c(2, 3)), fit = TRUE, param = TRUE)
# list(c(1, 2), c(1, 3), c(2, 3)) 含义：
# 保留：XY交互项，XZ交互项，YZ交互项
# 自动包含：X主效应，Y主效应，Z主效应
# 去掉：XYZ三阶交互
# 对应独立性：无三因素交互作用，但所有两两相关
print(f(m8))

# (9) 饱和模型 (XYZ) - 完美拟合
cat("\n9. 饱和模型 (XYZ)：包含所有交互项，完美拟合\n")
# 饱和模型写法：list(c(1, 2, 3)) 或直接拟合所有参数
# 保留：XYZ三阶交互项，XY交互，XZ交互，YZ交互
# 自动包含：X主效应，Y主效应，Z主效应
# 去掉：无（完美拟合数据，残差为0）
# 对应独立性：无任何独立性假设
```
近视：甲男，甲女，乙男，乙女，丙男，丙女
不近视：甲男，甲女，乙男，乙女，丙男，丙女

(Z) × (学校: 甲→乙→丙) × (性别: 男→女)

先乘最后两个

没有相关性的直接不纳入模型，直接失活


##交互法则
法则1：看c()里面包含了哪些变量
c(1,2) → 保留XY交互

c(1,3) → 保留XZ交互

c(2,3) → 保留YZ交互

c(1,2,3) → 保留XYZ三阶交互

法则2：单独的数字只有主效应
1 → 只有X的主效应（不与其他变量交互）

2 → 只有Y的主效应

3 → 只有Z的主效应

法则3：层次性原则（自动包含低阶项）
如果模型中包含高阶交互，R会自动包含所有低阶交互和主效应：

包含c(1,2) → 自动包含1(X主效应)和2(Y主效应)

包含c(1,2,3) → 自动包含所有主效应和两两交互

法则4：检验什么独立性就去掉什么交互
检验X⊥Y → 去掉c(1,2)(XY交互)

检验X⊥Z → 去掉c(1,3)(XZ交互)

检验Y⊥Z → 去掉c(2,3)(YZ交互)

检验X⊥Y|Z → 去掉c(1,2)但保留c(1,3)和c(2,3)