---
title: "第六单元函数调用接口"
author: "柴王珩 2023201563"
date: "2025-12-04"
output: html_document
---

```{r setup, include=FALSE}
knitr::opts_chunk$set(echo = TRUE)
```

#pearson相关系数
```{r}
X<-c(7.33,10.80,15.60,8.86,9.70,18.52,17.71,21.24,23.20,14.24,13.82,17.97,10.00,10.15,17.05,10.94,20.97,16.40,16.59,17.40,14.12,18.99,30.18,28.48,61.13,21.00,32.88,42.14,25.02,14.65)
Y<-c(15044,12270,5345,7730,22275,8447,9455,8136,6834,9513,4081,5500,5163,4220,4259,6468,3881,3715,4032,5122,4130,3763,2093,3715,2732,3313,2901,3748,3731,5167)
cor.test(X,Y,method ="pearson")
```

#Spearman秩相关系数
```{r}
X<-c(7.33,10.80,15.60,8.86,9.70,18.52,17.71,21.24,23.20,14.24,13.82,17.97,10.00,10.15,17.05,10.94,20.97,16.40,16.59,17.40,14.12,18.99,30.18,28.48,61.13,21.00,32.88,42.14,25.02,14.65)
Y<-c(15044,12270,5345,7730,22275,8447,9455,8136,6834,9513,4081,5500,5163,4220,4259,6468,3881,3715,4032,5122,4130,3763,2093,3715,2732,3313,2901,3748,3731,5167)
cor.test(X,Y,method ="spearman")
```

#kendall相关检验
```{r}
X<-c(7.33,10.80,15.60,8.86,9.70,18.52,17.71,21.24,23.20,14.24,13.82,17.97,10.00,10.15,17.05,10.94,20.97,16.40,16.59,17.40,14.12,18.99,30.18,28.48,61.13,21.00,32.88,42.14,25.02,14.65)
Y<-c(15044,12270,5345,7730,22275,8447,9455,8136,6834,9513,4081,5500,5163,4220,4259,6468,3881,3715,4032,5122,4130,3763,2093,3715,2732,3313,2901,3748,3731,5167)
cor.test(X,Y,method="kendall")
```

#kendall协和相关系数检验

```{r}
# kendallW: 计算 Kendall W 与修正后的 Wc（考虑结），并给出检验结果
# 输入: mat - 数值矩阵或数据框 (n 行 k 列)
# 输出: list(W, Wc, chi2, df, p.value, details)
kendallW <- function(mat) {
  mat <- as.matrix(mat)
  n <- nrow(mat)
  k <- ncol(mat)
  if (n < 2 || k < 2) stop("需要至少 n>=2, k>=2")
  
  # 对每列做秩（平均秩法）
  ranks <- apply(mat, 2, rank, ties.method = "average")
  
  # 行秩和 R_i.
  R_row <- rowSums(ranks)
  sumR2 <- sum(R_row^2)
  
  # 常规公式的分子
  num <- 12 * sumR2 - 3 * k^2 * n * (n + 1)^2
  
  # 未修正的分母
  denom0 <- k^2 * (n^3 - n)
  
  # 结的修正项：对每列统计 tie lengths t，累加 (t^3 - t)
  tie_sum <- 0
  for (j in seq_len(k)) {
    # 注意：这里用原始观测值的并列值来判断 tie；也可以基于秩判断（等价）
    tbl <- table(mat[, j])
    ties <- as.integer(tbl[tbl > 1])
    if (length(ties) > 0) {
      tie_sum <- tie_sum + sum(ties^3 - ties)
    }
  }
  # 或者基于秩也可（与上面等价）：
  # tie_sum <- 0
  # for (j in seq_len(k)) {
  #   rtab <- table(ranks[,j])
  #   t <- as.integer(rtab[rtab>1])
  #   if (length(t)>0) tie_sum <- tie_sum + sum(t^3 - t)
  # }
  
  denom_adj <- denom0 - k * tie_sum
  
  W <- num / denom0
  Wc <- num / denom_adj
  
  # 卡方近似检验： chi2 = k*(n-1)*W_c  自由度 df = n-1
  df <- n - 1
  chi2 <- k * (n - 1) * Wc
  p.value <- pchisq(chi2, df = df, lower.tail = FALSE)
  
  list(W = W,
       Wc = Wc,
       chi2 = chi2,
       df = df,
       p.value = p.value,
       details = list(n = n, k = k, tie_sum = tie_sum,
                      numerator = num, denom0 = denom0, denom_adj = denom_adj))
}

#调用示例

mat <- matrix(c(41,43,39.5,38,40.5,41,40,38.5,44,39,55.7,56.3,54.5,54.2,55.1,55.4,54.5,54.2,56.9,54.5,8.6,9.2,8,5.6,6.8,8,8.6,7.4,9.8,7.4),nrow=10)
print(mat)
res <- kendallW(mat)
print(res)

```

#kappa一致性检验

检验的基本原理，检验两种方法是否一致

用r*r联表表示两组结果一致或不一致的频数

$P_0=\sum_{i=1}^rp_{ii}$,r为类别频数

$P_e=\sum P_{i.} P_{.i}$

$\frac{P_0-P_e}{1-P_e}$

K小于0.4一致性较低，K介于0.4到0.8则一致性中等，K>0.8则一致性理想，输入数据形式是频数交叉表

大样本使用正态近似统计量进行检验
$var(K)=\frac{1}{n(1-P_e)^2}[P_e+P_e^2-\sum p_{i.}p_{.i}(p_{i.}+p_{.i})]$

$Z=\frac{K}{var(K)}$，如果Z大于右尾检验分位数，则保持了较好的一致性


```{r}
# ============================================================
# Kappa 一致性检验（适用于 r×r 频数交叉表）
# ============================================================

kappa_test <- function(tab) {
  tab <- as.matrix(tab)
  if (nrow(tab) != ncol(tab)) {
    stop("输入必须为 r×r 的频数交叉表。")
  }
  
  r <- nrow(tab)
  n <- sum(tab)

  # 转换为比例表 p_ij
  p <- tab / n
  
  # 行边际 & 列边际
  p_row <- rowSums(p)
  p_col <- colSums(p)
  
  # ---- Kappa 公式 ----
  # P0 = ∑ p_ii
  P0 <- sum(diag(p))
  
  # Pe = ∑ p_{i.} p_{.i}
  Pe <- sum(p_row * p_col)
  
  # Kappa
  K <- (P0 - Pe) / (1 - Pe)
  
  # ---- 方差 var(K) ----
  # 公式： var(K) = [Pe + Pe^2 - Σ p_{i.} p_{.i}(p_{i.}+p_{.i})] / [ n (1-Pe)^2 ]
  
  tmp_sum <- sum( p_row * p_col * (p_row + p_col) )
  varK <- ( Pe + Pe^2 - tmp_sum ) / ( n * (1 - Pe)^2 )
  
  # ---- Z 统计量 ----
  Z <- K / sqrt(varK)
  
  # 双侧 p 值
  p_value <- 2 * (1 - pnorm(abs(Z)))
  
  # 一致性判断
  level <- if (K < 0.4) {
    "一致性较低"
  } else if (K <= 0.8) {
    "一致性中等"
  } else {
    "一致性理想"
  }
  
  list(
    Kappa = K,
    P0 = P0,
    Pe = Pe,
    varK = varK,
    Z = Z,
    p_value = p_value,
    consistency_level = level,
    n = n
  )
}

# ============================================================
# 使用示例
# ============================================================
# r×r 的频数交叉表
tab <- matrix(c(
  18,  2,  0,
   4, 12,  1,
   2,  1, 10
), nrow = 3, byrow = TRUE)

print(tab)
kappa_test(tab)

```

#基于秩的稳健回归

```{r}
library(robustbase)

# 数据
data(starsCYG, package = "robustbase")

#HBR回归
library(hbrfit)
fitHBR<-hbrfit(starsCYG$log.light~starsCYG$log.Te)
diagplot(fitHBR)
summary(fitHBR)

#Wilcoxon得分R回归
library(Rfit)
fit <- rfit(
  log.light ~ log.Te,
  data = starsCYG,
)
summary(fit)

# GR回归（Jaeckel散度最小化，与Mallows距离相关）
fit_mallows <- rfit(starsCYG$log.light~starsCYG$log.Te, scores = wscores)

# 查看结果摘要
summary(fit_mallows)
```



#M估计
产生一个可以对抗异常值干扰的估计，通常设计为稳健的目标函数，目标函数的导数和权值，对角矩阵三个要素组成。常用的M估计有Huber提出的M估计（也称广义极大似然估计），Rousseeuw提出的S估计，Yosai MM估计，Maronnal的DCML估计等

#中位数回归系数估计法

##Brown-Mood方法
```{r}
SAheart <- data.frame(
  sbp = c(
    160,144,118,170,134,132,142,114,114,132,
    130,124,118,140,128,128,136,114,140,140
  ),
  tobacco = c(
    12.00,0.01,0.08,7.50,13.60,6.20,4.05,0.00,0.00,0.00,
    0.00,4.00,0.00,0.00,3.50,2.00,3.00,0.00,4.20,0.00
  ),
  ldl = c(
    5.73,4.41,3.48,6.41,3.50,6.47,3.38,4.59,4.58,5.72,
    6.00,5.80,3.80,4.40,5.90,6.20,4.90,3.30,6.10,4.20
  ),
  adiposity = c(
    23.11,28.61,32.28,38.03,27.78,36.21,16.20,14.60,33.87,32.92,
    24.97,25.70,27.90,30.00,31.40,29.80,28.50,26.20,35.10,24.80
  ),
  famhist = factor(
    c("Present","Absent","Present","Present","Absent","Present","Absent",
      "Absent","Present","Present","Absent","Absent","Absent","Present",
      "Present","Absent","Absent","Absent","Present","Absent")
  ),
  typea = c(
    49,55,52,51,60,62,54,48,52,50,
    46,58,59,63,61,47,56,45,64,53
  ),
  obesity = c(
    25.30,28.87,29.14,31.99,25.99,29.30,22.50,23.50,30.30,27.50,
    24.10,26.20,28.40,30.10,29.60,27.80,26.90,25.40,32.20,24.90
  ),
  alcohol = c(
    97.20,2.06,3.81,24.26,57.34,14.14,0.00,0.00,0.00,0.00,
    6.43,12.20,0.00,5.00,18.40,8.30,10.10,0.00,22.60,1.20
  ),
  age = c(
    52,63,46,58,49,45,38,58,29,53,
    41,57,52,60,54,48,50,44,59,47
  ),
  chd = c(
    1,1,0,1,0,1,0,1,0,1,
    0,1,0,1,1,0,0,0,1,0
  )
)



yy <- SAheart$adiposity
xx <- SAheart$ldl

# OLS 回归系数
cyx <- coef(lm(yy ~ xx))

# 中位数分割
md <- median(xx)
xx1 <- xx[xx <= md]
xx2 <- xx[xx > md]
yy1 <- yy[xx <= md]
yy2 <- yy[xx > md]

md1 <- median(xx1)
md2 <- median(xx2)
mw1 <- median(yy1)
mw2 <- median(yy2)

# 中位数斜率估计
beta <- (mw2 - mw1) / (md2 - md1)
alpha <- median(yy - beta * xx)

# 作图
plot(xx, yy,
     xlab = "ldl",
     ylab = "adiposity",
     main = "Median-based Regression vs OLS")

abline(alpha, beta, lwd = 2)
abline(cyx, lty = 2)

```

##Theil方法
```{r}
yy <- SAheart$adiposity
xx <- SAheart$ldl

n <- length(xx)
slopes <- c()

for (j in 2:n) {
  for (i in 1:(j - 1)) {
    if (xx[j] != xx[i]) {
      slopes <- c(slopes, (yy[j] - yy[i]) / (xx[j] - xx[i]))
    }
  }
}

beta <- median(slopes)
alpha <- median(yy - beta * xx)

beta
alpha

```

##Brown-Mood检验

```{r}
# ======================
# Theil–Sen 估计
# ======================
theil_sen <- function(x, y) {
  n <- length(x)
  slopes <- c()
  for (j in 2:n) {
    for (i in 1:(j - 1)) {
      if (x[j] != x[i]) {
        slopes <- c(slopes, (y[j] - y[i]) / (x[j] - x[i]))
      }
    }
  }
  beta_hat <- median(slopes)
  alpha_hat <- median(y - beta_hat * x)
  list(alpha = alpha_hat, beta = beta_hat)
}

# ======================
# Brown–Mood 回归检验
# ======================
brown_mood_test <- function(x, y, alpha, beta) {
  n <- length(x)
  x_med <- median(x)

  # 预测值
  y_hat <- alpha + beta * x

  # 计数 n1, n2（严格按书）
  n1 <- sum(x < x_med & y > y_hat)
  n2 <- sum(x > x_med & y < y_hat)

  # Brown–Mood 统计量
  BM <- (8 / n) * ((n1 - n / 4)^2 + (n2 - n / 4)^2)

  # p 值（卡方 2 自由度）
  p_value <- 1 - pchisq(BM, df = 2)

  list(
    BM = BM,
    n1 = n1,
    n2 = n2,
    p.value = p_value
  )
}

# ======================
# 使用你的数据
# ======================
yy <- SAheart$adiposity
xx <- SAheart$ldl

# Theil–Sen 回归
fit <- theil_sen(xx, yy)

fit$alpha
fit$beta

# Brown–Mood 检验
bm_result <- brown_mood_test(
  x = xx,
  y = yy,
  alpha = fit$alpha,
  beta = fit$beta
)

bm_result

```

##Theil检验
如果和Y-beta0X之间的残差相关性很大则认为beta=beta0的原假设不成立，如果原假设成立Y-beta0X的应该只与X和随机因素有关
```{r}
#先得到残差
reyTH<-yy-beta*xx
cor.test(reyTh,xx,method="kendall")
```

#分位回归
```{r}
library(quantreg)            # 加载分位回归包
library(SparseM)             # 加载稀疏矩阵包（用于高效计算）

# 2. 设置图形参数
par(mfrow=c(1,3))  # 创建1行3列的图形布局

# 3. 加载数据
data(engel)        # 加载黑格尔数据集
attach(engel)      # 将数据集变量直接添加到搜索路径

# 4. 创建基础散点图
plot(income, foodexp,          # x=家庭收入，y=食品支出
     xlab="Household Income",  # x轴标签
     ylab="Food Expenditure",  # y轴标签
     type="n",                 # type="n"表示不画点，只创建坐标系
     cex=.5)                   # 控制点的大小

# 5. 添加数据点
points(income, foodexp, cex=.5)  # 在图上添加实际数据点

# 6. 设定分位点序列
taus = seq(0.1, 0.9, 0.1)  # 创建从0.1到0.9，间隔0.1的分位点序列
                           # 即：0.1, 0.2, 0.3, ..., 0.9

# 7. 进行分位回归（代码有误，需要修正）
f = coef(rq(foodexp ~ income, tau=taus))  # 对每个τ进行分位回归

# 8. 绘制分位回归线（代码有误，需要修正）

for(i in 1:length(taus))  # 遍历每个分位点
{
    # 在图上添加回归线
    # f[,i][1]是截距，f[,i][2]是斜率
    abline(f[,i][1], f[,i][2], lty=2)  # lty=2表示虚线
}
```

情况1：数据对称（正态分布）
    │
    │        --- τ=0.9  ---
    │     --- τ=0.8  ---
    │  --- τ=0.7  ---
    │  --- τ=0.5（中位数）---
    │  --- τ=0.3  ---
    │     --- τ=0.2  ---
    │        --- τ=0.1  ---
    ↓
    各线基本平行，间距均匀

情况2：数据右偏（正偏态）
    │
    │                       --- τ=0.9（很稀疏）
    │                 --- τ=0.8（较稀疏）
    │           --- τ=0.7（稍稀疏）
    │     --- τ=0.5  ---
    │  --- τ=0.3  ---
    │--- τ=0.2  ---
    │--- τ=0.1  ---
    ↓
    上部分间距宽，下部分间距窄
    
情况3：数据左偏（负偏态）← 你课本说的！
    │
    │--- τ=0.9  ---
    │--- τ=0.8  ---
    │  --- τ=0.7  ---
    │     --- τ=0.5  ---
    │           --- τ=0.3  ---
    │                 --- τ=0.2  ---
    │                       --- τ=0.1  ---
    ↓
    上部分间距窄，下部分间距宽
    
由此可以看出数据是否存在偏态

```{r}
library(quantreg)            # 加载分位回归包
library(SparseM)             # 加载稀疏矩阵包（用于高效计算）

data(engel)        # 加载黑格尔数据集
attach(engel)      # 将数据集变量直接添加到搜索路径

f<-rq(foodexp ~ income, tau=0.7) # 对每个τ进行分位回归

summary(f)
# 需要指定se参数来得到标准误和p值
summary(f, se = "nid")  # nid、boot、rank、ker等选项
```